# 购买带牌二手车入固定资产的疑问

提问人：footopion 时间：2015-03-20 09:30:11
我个人理解大体上有以下几种思路。 1 、已购买的车辆本身，按资产及固定资产的定义，在法律要件比较齐全的条件下，按照实质重于形式的原则，可以入固定资产。车牌，因不能更名过户，可以视为类似特许权使用费的权利，计入固定资产或无形资产，在总价款中合理分配两者的价值，并考虑每年交原车主的使用费因素。 2 、车牌，按照有关监管部门的规定不可能过户或更名，只要法律要件能证明购买方有权使用或控制车牌的使用，按照实质重于形式原则，就入固定资产。不知理解的对否，请大家指点。

回答人：chenyiwei
还要考虑：车辆和车牌在多大程度上可以分离？将来车辆报废后，车牌能否继续保留用于后续购置的新车，或者指令名义所有人对外转让，收益归本公司所有？

提问人：footopion 时间：2015-03-23 09:18:02
回复陈老师： 1 、车牌是通过与原所有者签订的协议获得的，实质上永久转移，只不过不能办理过户更名。 2 、车牌能继续保留用于后续购置新车，实际上公司目前有两辆车就是用获得的京牌购置的新车。 3 、协议中，关于获得的车牌由使用人对外转让的条款还真没有涵盖。谢谢陈老师！

回答人：chenyiwei
如果该车牌的使用、出售等完全由本公司控制，经济利益也归属于本公司，且依据法律法规规定其受益年限不同于车辆使用寿命，则可以单独确认无形资产。但要很谨慎，确保证据充分适当。